【裁判字號】    97,訴,3255
【裁判日期】    970915
【裁判案由】    搶奪
【裁判全文】
臺灣臺中地方法院刑事判決              97年度訴字第3255號
公  訴  人  臺灣臺中地方法院檢察署檢察官
被      告  甲○○
                    9
                    （現因另案於在臺灣臺中監獄執行中）
上列被告因搶奪案件，經檢察官提起公訴（97年度偵字第16786
號），被告於準備程序中為認罪之陳述，經本院合議庭裁定由受
命 法官獨任改行簡式審判程序審理，判決如下：
    主  文
甲○○共同意圖為自己不法之所有，而搶奪他人之動產，累犯，
處有期徒刑壹年拾月。
    犯罪事實
一、甲○○曾於民國（下同）95年2月間，因毒品危害防制條例
    案件，經本院判處有期徒刑11月；再於95年9月間，因詐欺
    案件，臺灣高等法院臺中分院判處有期徒刑6月；又於95年7
    月間，因竊盜案件，經本院判處有期徒刑5月；3罪定執行刑
    為有期徒刑1年9月，再經減刑減為有期徒刑10月又15日，甫
    於96年12月19日縮短刑刑期執行完畢。詎仍不知悔改，因缺
    錢花用，遂與年籍姓名均不詳綽號「胖胖」之成年男子共同
    基於不法所有意圖及搶奪之犯意聯絡，於97年3月29日下午
    ，由該年籍姓名均不詳綽號「胖胖」之成年男子騎乘某車號
    不詳之機車，沿途物色搶奪對象，甲○○則自行騎乘車號NQ
    T-289號重型機車（該機車為施銘峰所有，係甲○○於97年3
    月29日下午5時許，在臺中市○○○街102號前竊取，竊盜部
    分業經檢察官另案提起公訴）跟隨在後把風，於同日下午5
    時41分許，綽號「胖胖」之成年男子與甲○○騎乘機車，行
    經臺中市○○路202之3號前時，見乙○○正站在其機車前撥
    打電話，遂趁乙○○不及防備之際，由綽號「胖胖」之成年
    男子搶奪乙○○置放在機車腳踏墊上之皮包1只（內有新臺
    幣（下同）3000元、身份證、汽機車駕照、健保卡各1張、
    信用卡4張、支票4張等物）。得手後，2人隨即騎乘機車逃
    逸。
二、案經臺中市警察局第三分局報告臺灣臺中地方法院檢察署檢
    察官偵查起訴。
    理  由
一、上開犯罪事實，業據被告甲○○於警詢時、檢察官偵查中及
    本院審理時自白不諱，核與被害人乙○○於警詢時指述情節
    相符，並有證人施銘峰於警詢中之證述，及臺中縣警察局車
    輛尋獲電腦輸入單1紙及照片1張附卷可稽。顯見被告之自白
    與事實相符，事證明確，被告犯行已堪認定。
二、核被告所為，係犯刑法第325條第1項之搶奪罪。被告與真實
    姓名年籍不詳綽號「胖胖」之成年男子間有犯意聯絡及行為
    分擔，均為共同正犯。另被告95年2月間，因毒品危害防制
    條例案件，經本院判處有期徒刑11月；再於95年9月間，因
    詐欺案件，臺灣高等法院臺中分院判處有期徒刑6月；又於
    95年7 月間，因竊盜案件，經本院判處有期徒刑5月；3罪定
    執行刑為有期徒刑1年9月，再經減刑減為有期徒刑10月又15
    日，甫於96年12月19日縮短刑刑期執行完畢，此有台灣高等
    法院被告前案紀錄表在卷足憑，茲於5年內故意再犯本件有
    期徒刑以上之罪，為累犯，應依法加重其刑。爰審酌被告甲
    ○○素行不佳，前已有毒品危害防制條例、強盜等前科，且
    正值盛年，年輕力壯，不思以正當方法賺取金錢，竟因缺錢
    花用，搶奪被害人財物，造成被害人財物上之損失及精神上
    之恐懼，影響社會秩序甚鉅，惟念其行搶所得財物價值非鉅
    ，事後坦承犯行，態度良好等一切情狀，量處如主文所示之
    刑。
三、到庭執行公訴檢察官雖以被告有多次竊盜、搶奪等前科犯行
    ，顯有犯罪之習慣，請求宣告刑前強制工作一節。惟按保安
    處分係對受處分人將來之危險性所為拘束其身體、自由之處
    置，以達教化與治療之目的，為刑罰之補充制度，本諸法治
    國家保障人權之原理及刑法之保護作用，其法律規定之內容
    ，應受比例原則之規範，使保安處分之宣告，與行為人所為
    行為之嚴重性，行為人所表現之危險性，及對行為人未來行
    為之期待性相當，司法院大法官會議釋字第471號解釋可資
    參照。查本件被告固曾有竊盜、強盜及毒品危害防制條例等
    前科，仍不知悔改，其再犯本件之罪，行為值得非難，自不
    可取；惟本院衡酌被告一腿截肢，肢體殘障不良於行，足見
    其身体狀況不適於強制工作，且本件被告所強奪財物價值不
    高僅有一次之犯行，犯罪情節非重，本院審酌其行為之嚴重
    性、行為人所表現之危險性及對於未來行為之期待性，依憲
    法比例原則之規範，認本件量處被告如主文所示之刑，已足
    收懲儆之效，未達須以保安處分預防矯治之程度，尚無施以
    強制工作之必要，附此敘明。
據上論斷，應依刑事訴訟法第273條之1第1項、第299條第1項前
段，刑法第28條、第325條第1項、第47條第1項、第51條第5款，
判決如主文。
中    華    民    國    97    年    9     月    15    日
                  刑事第二庭          法  官 許金樹
上正本證明與原本無異。
如不服本判決，應於收受送達後10日內向本院提出上訴書狀（應
敘述具體理由並附繕本）。
上訴書狀如未敘述理由，應於上訴期間屆滿後20日內補提理由書
於本院。
                                      書記官 王崑煜
中    華    民    國    97    年    9     月    15    日
附錄論罪科刑法條：
中華民國刑法第325條
意圖為自己或第三人不法之所有，而搶奪他人之動產者，處6月
以上5年以下有期徒刑。
因而致人於死者，處無期徒刑或7年以上有期徒刑，致重傷者，
處3年以上10年以下有期徒刑。
第1項之未遂犯罰之。


司法院資訊處製作；財團法人民間司法改革基金會備份。
